臺灣花蓮地方法院刑事判決　　　　　　　　　　　　九十二年度訴字第二四八號
　　公　訴　人　臺灣花蓮地方法院檢察署檢察官
　　被　　　告　乙○○
　　選任辯護人　曾泰源律師
右列被告因違反毒品危害防制條例案件，經檢察官提起公訴（九十二年度偵字第五四
二、一七一三號），本院判決如左︰
    主  文
乙○○連續販賣第一級毒品，處無期徒刑，褫奪公權終身。扣案之第一級毒品海洛因
參包（淨重貳拾捌點伍壹公克）及第二級毒品安非他命壹包（毛重參公克），沒收銷
燬之。扣案之編號十四之行動電話壹支，沒收。販賣第一級毒品所得之新臺幣壹佰貳
拾柒萬肆仟元沒收之，如全部或一部不能沒收時，追徵其價額或以其財產抵償之。
    事  實
一、乙○○基於販賣第一級毒品海洛因營利之概括犯意，先於民國九十二年四月初某
    日不詳時間、地點，多次分別透過綽號「芭樂」、「老公仔」、「阿生」之不詳
    姓名年籍資料之成年男子向黃廣振即綽號「空振」（下簡稱「空振」）、綽號「
    大胖」等不詳姓名年籍資料之成年男子或向綽號「芭樂」之男子，以每兩約新臺
    幣（下同）十一萬元不等之價格購買第一級毒品海洛因，再自九十一年十一月五
    日起至九十二年六月十二日止，分別由綽號「貓仔」之戊○○以及綽號「阿源」
    之丙○○撥打乙○○之行動電話與乙○○聯絡交易地點、數量及價額後，乙○○
    隨即由台中以搭乘飛機或僱請不知情之計程車司機劉富華（另經檢察官為不起訴
    處分確定）搭載之方式前往花蓮，並於附表一、二所示之時間、地點，販賣第一
    級毒品海洛因予戊○○以及丙○○（所販賣毒品之數量、價額、交易地點等均詳
    見附表一、二所示），且約定渠等將販毒之價金匯入不知情之乙○○配偶游淑萍
    於台中大里郵局所開立之存簿儲金第0000000─０三九八五九─九號帳戶
    內或當場交付現金（詳見附表一、二所示），其販賣第一級毒品海洛因所得共計
    一百二十七萬四千元。嗣乙○○於九十二年二月二十七日下午，搭乘劉富華所駕
    駛之計程車，欲前往花蓮找丙○○收取附表二所示編號十三之價款，在花蓮縣花
    蓮市○○路與中美七街口為法務部調查局東部地區機動工作組（下稱東機組）調
    查員當場逮捕查獲，並扣得供己施用之第一級毒品海洛因三包（淨重二十八點五
    一公克）、第二級毒品安非他命一包（毛重三公克）（乙○○施用毒品部分，業
    經觀察、勒戒後，認無繼續施用之傾向，由檢察官另為不起訴處分確定）及編號
    十四之行動電話一支等物品。
二、案經法務部調查局東部地區機動工作組移送臺灣花蓮地方法院檢察署檢察官偵查
    起訴。
    理  由
一、訊據被告乙○○固坦承有於附表一編號二、四、七以及附表二編號三、七、十三
    所示之時間、地點販售第一級毒品海洛因予證人戊○○及丙○○，惟被告矢口否
    認除上述時、地以外之犯行，並辯稱：伊沒有賣那麼多次，其中附表二編號十三
    之部分，因為證人丙○○沒有錢，所以雖有約定販賣毒品，但並未交付毒品或金
    錢，且因伊先在調查局供出證人丙○○，所以伊懷疑證人丙○○心懷不滿才這麼
    說的；伊有賣給證人戊○○及丙○○部分並沒有因而獲利；另外，伊有向調查局
    及檢察官供出其毒品來源係「空振」、「老公仔」、「阿生」、「大胖」、「Ａ
    將」、「國慶」、「阿東」、「阿貴」，並有提供電話號碼及相關資料，且曾向
  東機組提供「空振」有進三塊海洛因之線索，但他們認為量太少，後面還有更大
    的，所以沒有去查，才沒有破獲「空振」販毒等語置辯。辯護人為被告辯護稱：
    證人丙○○於偵查中業已承認有向被告借款三十萬元，卻於法院審理時證述係六
    合彩的錢等語，其前後供述不一，顯有疑義；況證人戊○○於法院審理時證述係
    向被告調貨，而被告無論販賣一次或二次，對於刑度並無影響，被告自無狡辯之
    必要；另被告確實有供出毒品來源，不能因為偵查作為沒有查獲而認為被告沒有
    減刑之條件等語。惟查：
（一）就被告販賣第一級毒品予證人戊○○部分：
  １、被告於附表一所示之時間、地點，連續販賣附表一所示之海洛因予證人戊○○
      乙節，業據證人戊○○於偵查時具結證述：卷附之匯款單影本十六張上面戊○○部分是我寫的，匯給被告的太太，都是是我向被告買毒品的錢；最多是十一
      萬元買十錢的海洛因，最少二萬元買一錢；都是被告拿毒品到我家給我；六月
      三日有匯三萬元給被告，但是毒品沒有拿到；九十一年十一月五日匯十六萬元
      給被告，買一兩海洛因，是在我匯款的隔天，被告拿到我家給我的；九十一年
      十一月十三日匯十萬元、十四日匯八萬五千元，這二筆是分開買的，且是先匯
      款，隔天拿到我家給我，十一月十八日之十一萬元是在九十一年十月底時，向
      他買一兩海洛因欠的；同月二十日又匯了六萬元，買半兩，匯款前拿到我家給
      我的；同月二十九日匯四萬元，是九月底到十月中旬間向他買；同年十二月三
      十一日的十一萬，我買一兩的毒品，我先匯錢給被告，他一月初拿到我家給我
      的，被告通常都是我匯款的第二天就把毒品拿來我家給我；九十二年一月九日
      我匯款五萬元給他，向他買兩錢半的海洛因，我錢匯進去，隔天他拿到我家給
      我；同年十月，匯的三萬是之前的零頭加起來的；九十二年一月二十三日，我
      匯五萬元買三錢海洛因，在當天早上十點多在香城飯店十樓的某房間內交給我
      的；同年五月十九日、二十一日，我各匯兩萬元，是二月底他被抓之前各賣我
      一錢，他拿到我家給我的，是被抓的前三、四天拿到我家給我的；六月三號我
      匯三萬元，講好是要賣一錢半給我，結果我被抓了等語（詳見九十二年度偵字
      第一七一三號卷【二】第二十一至二十五頁及第六十八至七十二頁）明確。另
      參酌其於本院九十三年三月三日審理期日到庭具結證稱：起訴書附表一中認定
      被告在該附表所示之時間、地點賣海洛因給我，都實在；但在購買時被告有說
      他是幫我向別人買，但有無此事，我不知道；我沒有向被告簽六合彩，也沒有
      欠被告錢；向被告買海洛因的錢，全部是用匯款，匯到被告太太的帳戶，是被
      告提供給我的；而毒品交貨地點都在我家，被告自己拿來的；看當時的時價如
      何，有時一兩十六萬元，有時十一萬元；我都是用手機打電話給被告；卷附之
      匯款單是否都是用來買毒品的匯款；大約匯款後一、二天，他會交給我海洛因
      ，但只有九十二年六月三日我有匯款，可是我沒有拿到海洛因，因為當時我已
      被送去戒治等語（本院卷第一五一至一五四頁）可知，證人戊○○所證述內容
      均情節一致，且證人戊○○所述匯款之時間、金額等情，有匯款單據（九十二
      年度偵字第一七一三號卷【一】第一八二、一三三至一三六、一八三、一八七
      、一五四、一三八、一七七、一七三、一九九、一四０頁）在卷可證，並參酌
      被告與證人戊○○於九十二年一月二十二日下午二時許之通訊監察譯文：「Ｂ
      （即證人戊○○綽號貓仔）：誰啦？Ａ（即被告）：義啦，你說哪一種好？Ｂ
      ：一種就可以啦！Ａ：「雙腳」的吧！Ｂ：「雙腳」、「麗美」，應該是麗美
      。Ａ：要這一種我就不敢保證，因為現在過年，過年後我可以保證，要「雙腳
      」的我就可以保證。... Ｂ：你要是說「雙獅」那個圓的（譯文誤載為原的）
      就可以了。Ａ：我想這兩天錢湊齊了就拿一個看看，到時回來你要怎麼弄？Ｂ
      ：電話裡面不要講。Ａ：你今天怎麼匯？Ｂ：才一、二萬元怎麼匯。Ａ：我想
      你湊好了，弄這個東西。Ｂ：到時候四萬元我就匯。Ａ：有怎樣你要跟我講，
      他們講是那種，但那一種「涉水」我就不知了。Ｂ：就是那種「ㄧㄥ  ㄧㄥ」
      了。Ａ：有「北海」的嗎？Ｂ：沒有，只有「ㄧㄥ  ㄧㄥ」。Ａ：那種也不錯
      。」（九十二年度聲監字第００００六九號卷），是上開譯文多以術語表示，
      其中「雙獅」係第一級毒品海洛因之術語，顯見被告與證人戊○○係以電話聯
      絡之方式，由證人戊○○向被告購買第一級毒品海洛因，是證人戊○○前後所
      述大致相符，且有上開證據足資佐證，應無虛詞構陷被告之情，應可採信。
  ２、況且被告之供述，有下列前後不一之情形：
  （１）九十二年二月二十七日警詢筆錄：我在花蓮地區販賣毒品的下手包括綽號「
        貓仔」、「阿源」、「阿文」等人，我從九十一年起到花蓮共有二十多次，
        但只交易成功十多次，每個下手大概販售他們一兩左右海洛因，每兩價格十
        二萬五千元，我向上手進貨價是十一萬元左右，每兩約獲利一萬元，但證人
        戊○○還欠我三十萬元左右的貨款（詳見東機組卷第六頁）等語。
  （２）九十二年二月二十八日、九十二年三月十日偵訊筆錄：自九十一年起固定每
        隔數日從台中搭飛機，或以每趟七千元至一萬元不等僱請證人劉富華駕計程
        車帶毒品到花蓮賣給中、小盤毒販，藉以營利；到花蓮販毒交易成功有十多
        次；最近一次是過年前二天在證人戊○○約定的地方，我不知道是否他家，
        我賣一兩海洛因給他，價格十二萬五千元，但我還沒有拿到錢等語（九十二
        年度偵字第五四二卷第四十一、五十九至六十頁）。
  （３）九十二年十一月六日偵訊筆錄：證人戊○○沒有向我買過毒品，我和他只做
        六合彩等語（九十二年度偵字第偵一七一三號卷【二】第三頁）。
  （４）九十二年十一月十四日偵訊筆錄：九十二年六月三日戊○○匯三萬元給我是
        之前欠我的六合彩賭金；九十二年五月二十八日匯八萬元是之前欠我的錢；
        於九十一年二月之前我賣毒品給證人戊○○很多次，約二、三次；匯款十六
        次並非全部買毒品，有的是簽六合彩的錢，每次賣給陳最少一錢，最多二兩
        ，一錢約一萬多元，二兩約二十二萬元等語（九十二年度偵字第一七一三號
        卷【二】第四十五至四十六頁反面）。
  （５）九十二年十一月二十六日偵訊筆錄：九十一年十一月六日我有在證人戊○○
        家裡賣一兩海洛因給他，價格是十三萬，不是十六萬，剩下的錢是他欠我的
        錢。我忘了十月底我有無在證人戊○○的住處賣一兩的海洛因給戊○○；我
        只有兩、三次是賣一兩的海洛因給證人戊○○；六月三日「貓仔」匯三萬元
        給我是他簽六合彩欠我的錢。我不記得九十一年十一月十五日我有沒有在戊○○家賣十八萬五千元的毒品給證人戊○○。我忘記十一月二十日前幾天內
        有沒有在證人戊○○家賣六萬元半兩海洛因給證人戊○○。九十一年十一月
        二十九日證人戊○○匯四萬元給我不是買海洛因，那筆是簽六合彩的錢。我
        不知道九十一年十二月三十一日證人戊○○匯十一萬元給我，我有沒有在他
        家賣一兩海洛因給他。九十二年一月九日證人戊○○匯五萬元，隔天我沒有
        賣二錢半海洛因給他。九十二年一月二十三日我沒有在花蓮市香城飯店賣五
        萬元的毒品給證人戊○○。九十二年五月十九日及二十日證人戊○○各匯二
        萬元給我不是買海洛因的錢。今年五月二十八日證人戊○○匯入八萬元給我
        不是買海洛因的錢，是簽六合彩的錢。我前後共只有幾次賣毒品給證人戊○○等語（九十二年度偵字第一七一三號卷【二】第八十三至八十七頁）。
  （６）綜上，被告於警詢及第一、二次之偵訊時先供承有販賣毒品予證人戊○○，
        且於花蓮交易成功約十幾次，嗣於偵查中，又否認有上開事實，稱僅有六合
        彩之合作，再辯稱係雙方之借款或六合彩，對於販賣之次數又與前述不一。
        是被告之供述，有前後不一之情事，殊難逕予採信。至被告於本案辯論終結
        後，又遞狀自白稱：被告九十一年六月份，前來花蓮向證人戊○○購買半錢
        的海洛因，共七千元，當時買了二次；之後證人戊○○找被告至花蓮市○○
        路某棟公寓居住，賣二次海洛因，每次半錢，價格七千元；要回台中的當天
        ，又在該棟公寓樓下買賣海洛因半兩，價格六萬元；於同年九月，被告隨同
        家人及朋友前來花蓮遊玩，證人戊○○又帶毒品海洛因半兩賣給被告，價格
        六萬元；同年七月份，被告和朋友鄧克強作計程車，帶電腦前來花蓮市和證
        人戊○○換海洛因三錢云云，顯與其前所述有異，並且與上開證人戊○○與
        被告間之通訊監察譯文不符，亦與該匯款單據不一，況且縱使上開情事屬實
        ，亦屬證人戊○○有無涉犯毒品危害防制條例第四條第一項之販賣第一級毒
        品之罪嫌之問題，與被告之前開犯行無涉，故被告上開陳述，係屬事後卸責
        之詞，不足採信。
（二）就被告販賣第一級毒品予證人丙○○部分：
  １、被告於附表二所示之時間、地點，多次販賣海洛因數量予證人丙○○乙節，業
      據證人丙○○於偵查具結證述：九十二年二月二十七日（筆錄誤載為二十一日
      ）被告是來跟我收錢，我還沒有回到家，他就被東機組抓走了；九十二年一月
      七日我有打電話向被告買一兩第一級毒品海洛因，共十二萬元，但當天實際上
      只買了半兩，六萬五千元；有向被告借三十萬元，用來準備到大陸買毒品，後
      來我沒有去，被告說賣我的毒品先從這三十萬元中扣，我再慢慢還他；我有向
      被告簽六合彩，但錢我都有給他；匯給被告的錢，部分是買毒品的錢。部分是
      還他那三十萬元買毒品的錢，而六合彩的錢都是被告來花蓮時，我交給他的；
      那三十萬元也都是買毒品的錢；九十一年十二月十六日匯款之前約三天晚上，
      被告拿半兩海洛因到中美九街我住處給我，價金五萬五千，我分兩次即於九十
      一年十二月十六日和同年月十九日匯給他；九十一年十二月三十一日，我匯款
      六萬元給被告買半兩毒品，毒品是在我匯款前一天，由他拿到我家給我，這半
      兩毒品我沒有和「貓仔」合買；九十二年一月十日我匯款三萬元，我和他交易
      的前面四、五次都是每次買半兩的海洛因，被告都會拿半兩的海洛因給我，我
      都分幾次匯錢給他，他每次都把毒品拿到我家給我，他於一月十日前兩天有拿
      半兩毒品給我，那一次的毒品比較貴，半兩七萬五千元；一月二十二日及二十
      三日我先後匯了二萬二千元及六萬元也都是買毒品的錢，二萬二千元買一錢，
      六萬元買半兩；二萬二千元那筆是我匯款前幾天他拿到我家給我，我判斷是他
      賣毒品的一錢零數，六萬元那一筆是我匯款之後隔日被告到我家給我的；二月
      十七日、十二日、十三日我一共匯了五萬三千元給乙○○，那一次買半兩，乙○○是在二月十一日賣半兩給我，我先拿七千給他，剩下五萬三千元我分三次
      匯給他；六月十二日我以黃振文名義匯了二萬二千元，也是買毒品的錢，被告
      於我匯款前一、二天拿一錢的毒品到我家賣給我，我在十二日匯錢給他；九十
      二年二月二十七日，被告是要來找我，但是還沒有找到我就被抓了，當天他是
      要來跟我收三萬元，因為二月二十七日之前三天左右，他有賣一批毒品給我，
      數量是半兩六萬元，當天他是要來收錢，我打算先給他三萬元，他從台中出發
      來花蓮時，他有先打電話給我，並說要帶半兩毒品給我等語（詳見九十二年度
      偵字第一七一三號卷【一】第二二四至二二八頁、同卷【二】第三十一至三十
      三頁及第七十七至七十九頁）甚詳。證人丙○○另於本院九十三年三月三日審
      理期日到庭具結證述：起訴書附表二中認定被告在該附表所示之時間、地點賣
      海洛因給我，都實在，都是我以金錢向被告買的，至於被告有沒有貨，或是他
      向別人調貨的我不清楚；第一次是被告先拿海洛因給我，錢先欠著，第二次以
      後，我再把下次的錢拿給被告，有用匯款，也有用現金；用匯款部分，是先拿
      海洛因再匯款；我打被告的手機聯繫買海洛因，且用術語，說要「軟的」，被
      告就知道意思了，毒品拿到我家。有跟被告借過錢；忘了卷附之匯款單哪些是
      我買毒品的？哪些是借款？但我記得只向他借一次十萬元；（問：在偵查中為
      何說，是向被告借三十萬元？）我當時以為我尚欠被告六合彩的錢，但實際上
      並沒有欠六合彩的錢，只有借款十萬元。還款是以一筆十萬元匯款；用現金購
      買的部分，都是在下次拿到毒品後才給上一次毒品的錢；向被告買毒品時，被
      告沒有向我說過身邊沒有毒品；被告是有幾次賣毒品給我，被告沒有拿到錢，
      但我有拿到海洛因，如起訴書附表二所載的編號六（即本件判決附表二所示編
      號十三）；我有以黃振文之名義匯款，該次毒品是我自己要用的；我沒有賣毒
      品，被告與何人接觸我並不知道，他不會只賣給我一人等語（詳見本院卷第一
      五四至一五八頁）。該證人於偵查、本院作證時，就購買毒品之時間、地點、
      數量、價格、匯款金額等情大致相符。且證人丙○○所述匯款之時間、金額等
      情，此有匯款單據（九十二年度偵字第一七一三號卷【一】第一八一、一八０
      、一九二、一九四、一九五、一七九、一七八、一九七、一六二、欺侮、一七
      四、一七六頁）在卷可證，況參酌被告與證人丙○○於九十二年二月二十三日
      之通訊監察譯文：「Ａ（即被告）：你不是要好的？有一比一的「軟」，Ｂ（
      即證人丙○○）：「軟」的？，Ａ：你要的話，現在拿來。Ａ：我剛剛講的，
      有聽懂嗎：Ｂ：我知道啦，「軟」的，那可以拿「半個」嗎？Ａ：可以啊！Ｂ
      ：這是「幾每」的嗎？Ａ：應該是吧！Ｂ：好啦！我會籌錢。」（九十二年度
      偵字第五四二號卷第六十四頁）、九十二年一月七日監聽譯文：「Ａ（即被告
      ）：那你現在要怎麼用？，Ｂ（即證人丙○○）：價格多少？Ａ：什麼？Ｂ：
      你那一個價格多少？Ａ：十二，剩這個要給你，不然也沒了。Ｂ：有沒有比較
      便宜的？Ａ：沒辦法，我老闆本來叫我不要賣，若不是你，我才不賣你懂嗎？
      Ｂ：好、好！Ａ：真的啊！本來叫我不要出，假如沒有東西進來，到時候怎麼
      辦，不然留下一個。Ｂ：好，一個給我，錢我明天匯。.... Ａ：我說明天載
      鳳梨酥過去，送這個東西四仟怎麼可能送，我是說明天鳳梨酥買二盒說是要送
      人的，這才有理由，不是光明正大的說這個，光明正大的說，就不用這麼麻煩
      了。」（九十二年度偵字第五四二號卷第六十四、七十頁），是上開譯文多以
      術語表示，其中「軟」係第一級毒品海洛因之術語，「半個」係指半兩，均與
      附表二所示編號四、五、六、十三之販毒情節相符，顯見被告與證人丙○○係
      以電話聯絡之方式，由證人丙○○向被告購買第一級毒品海洛因。況且依相關
      之通訊監察卷宗可知，檢調機關於九十二年一月間起開始對被告、證人戊○○
      及丙○○實施通訊監察，並非因被告之供述而查獲證人丙○○施用毒品乙案，
      故被告辯稱係證人丙○○得知其遭被告供出而懷恨在心所為證述云云，即屬無
      據，不足採信。綜上，證人丙○○之前後所述大致相符，且有上開證據足資佐
      證，應無虛詞構陷被告之情，應可採信。辯護人辯護稱證人丙○○之前後證述
      不一等語，即屬無據。
  ２、況且被告之供述，有下列前後不一之情形：
  （１）九十二年二月二十七日警詢筆錄：我在花蓮地區販賣毒品的下手包括綽號「
        貓仔」、「阿源」、「阿文」等人，我從九十一年起到花蓮共有二十多次，
        但只交易成功十多次，每個下手大概販售他們一兩左右海洛因，每兩價格十
        二萬五千元，我向上手進貨價是十一萬元左右，每兩約獲利一萬元等語（詳
        見東機組卷第六頁）。
  （２）九十二年十一月六日偵訊筆錄：我沒有賣毒品給丙○○等語（九十二年度偵
        字第一七一三號卷第四頁）。
  （３）九十二年十一月十四日偵訊筆錄：有賣毒品給丙○○，最多半兩，最少一錢
        ，一錢賣他一萬五千到一萬六千元，半兩約六萬五千元等語（九十二年度偵
        字第一七一三號卷【二】第四十七頁）。
  （４）九十二年十一月二十六日偵訊筆錄：我賣給丙○○的毒品並不是每次都以半
        兩為單位，只有一、二次是賣他半兩，其他都是賣他一錢左右；有時候是我
        拿到花蓮市○○○街他住處給他，有時候是在外面約的地點交給他；我前後
        有兩、三次賣半兩海洛因給丙○○；我每次從台中來花蓮賣海洛因，每次都
        帶半兩或一兩過來花蓮；二月二十七日我被抓當日，我是和丙○○說要帶半
        兩海洛因來花蓮給他，不過那是我騙他的，因為他沒有錢；二月二十七日我
        要來花蓮之前，我有向丙○○說要向他收錢，我要他收五萬元；五萬元是我
        借他的錢；丙○○於九十一年十二月十六日、十九日各匯二萬元及三萬五千
        元給我，不是買海洛因的錢；九十一年十二月三十一日丙○○匯六萬元給我
        ，是向我買半兩海洛因的錢；我忘了毒品是何時在何處交給丙○○的。九十
        一年一月十日、十四日及十六日丙○○共匯七萬五千元給我，不是向我買海
        洛因半兩的錢；九十二年一月二十二日丙○○匯二萬二千元給我不是向我買
        毒品的錢；九十二年一月二十三日丙○○匯六萬元，是向我買半兩海洛因的
        錢；這次我忘了我是把海洛因在何時、何處交給他；九十二年二月十一日我
        沒有在丙○○住處賣半兩海洛因給他，他沒有先付七千元現金給我。二月二
        十七日我被抓之前三天之內，我沒有在丙○○家賣半兩海洛因給他等語（九
        十二年度偵字第一七一三號卷【二】第八十三至八十七頁）。
  （５）綜上，被告於警詢及第一、二次之偵訊時先供承有販賣毒品予證人丙○○，
        且於花蓮交易成功約十幾次，嗣於偵查中，又否認有上開事實，稱僅有六合
        彩之合作，再辯稱係雙方之借款，並未提有六合彩之情事，且對於販賣之次
        數又與前述不一。是被告之供述，有前後不一之情事，殊難逕予採信。
（三）承前所述，除證人戊○○、丙○○之前開證述、卷附之匯款單據及通訊監察譯
      文，足資證明被告有販賣第一級毒品予上開二位證人之外，且於九十二年二月
      二十七日於前開地點，被告遭東機組當場逮捕並在被告身上扣得白色粉末三包
      、第二級毒品安非他命一包（毛重三公克）及編號十四之行動電話一支等物品
      詳見卷附之扣押物品清單所示，其中該白色粉末部分，業經法務部調查局（下
      稱調查局）鑑定確含海洛因成分，淨重二十八點五一公克，純度百分之四十三
      點零三，純質淨重十二點二七公克乙節，此有調查局九十二年三月二十七日調
      科壹字第二八００００四一九號鑑定通知書（詳見九十二年度偵字第五四二號
      卷第一０三頁）附卷可證；又被告於九十二年六月起，對於東機組之任何約晤
      均避不見面，亦未主動與東機組或檢方聯繫，況且於東機組另案偵查毒品案件
      時，經行動蒐證及比對通訊監察資料，發現被告仍持續販毒乙節，此有東機組
      九十三年二月十六日東機緝外字第０九三七七００二五三０號函（詳見本院卷
      第一０二至一０三頁）在卷可參。而按販賣海洛因係違法行為，非可公然為之
      ，亦無公定之價格，無論瓶裝或紙包，均可任意分裝增減分量，而每次買賣之
      價差，亦隨時依雙方資力、關係之深淺、需求之數量、來源是否充裕、販賣者
      是否渴求資金、查緝是否嚴緊、購買者被查獲時供述購買對象之可能性之風險
      評估等，而異其標準，非可一概而論，販賣之利得除上開證人證述價格、數量
      俱臻明確外，委難察得實情，販賣之人從價差或量差中牟利方式雖異，但其圖
      利之非法販賣行為則屬同一。被告業於上開警詢中供稱其購入之價格一兩約十
      一萬元，販出之價格一兩約十二萬等語，又參酌被告往來台中與花蓮間之次數
      頻繁乙節，經證人劉富華於偵查中證述明確，且有搭機紀錄在卷可證，而被告
      自台中至花蓮販售毒品之次數約二十，茍被告並無獲利者，其何以多次前往花
      蓮出售海洛因？是被告有販賣第一級毒品營利之意圖明顯，則對於被告販賣海
      洛因之利得如何雖未必全然得以知悉，但亦無礙其販賣行為之成立。雖本案販
      賣第一級毒品海洛因之法定刑為死刑或無期徒刑，但被告販賣毒品之次數，係
      屬犯罪行為之態樣、所生危害之情狀等，仍為法院量刑之審酌條件，則辯護人
      為被告辯護稱：被告無論販賣一次或二次，對於刑度並無影響等語，即不足採
      信，且被告辯稱：伊並沒有獲利云云，亦難逕予採信。
（四）按毒品危害防制條例第十七條關於減輕其刑之規定，其立法目的，在利用減刑
      之寬典，鼓勵運輸、販賣、吸用或持有毒品之行為人，供出毒品之來源，藉以
      擴大防制毒品之成效，使煙毒易於斷絕。故凡觸犯該條所列舉之罪者，據實指
      陳其毒品由來之人或地，並因而破案查獲者，即符合該條得減輕其刑之規定，
      至其所供毒品由來之人，與之是否具有共犯關係，並非所問，最高法院八十九
      年度台上字第一七八、三九七０號判決。經查，被告於九十二年三月間，在東
      機組偵查中，供出毒品係分別透過綽號「芭樂」、「阿生」等男子，向綽號「
      空振」、「阿福」及「大胖」等男子購買，並提供「芭樂」、「阿生」及「大
      胖」等人使用電話供參，經東機組於同年四、五月間除對「芭樂」及「空振」
      等人實施通訊監察外，並多次派員前往台中，聯合調查局台中市站及海員處台
      中站等單位，對「芭樂」及「空振」等人實施行動蒐證，於同年五月二十日認
      時機成熟，俟「空振」與其同夥南下赴高雄取貨返回台中途中，於中山高速公
      路員林收費站，對渠等使用之車輛進行攔查，車內除有大筆現金外，未發現任
      何毒品；「阿生」等人因已遭其他單位注偵，相關犯行無從偵查；此外，被告
      雖陸續提供其他線索情資，卻因所提供電話對象均已停用，且單憑綽號又難以
     清查身分，以致未能深入偵查，故東機組未因被告提供情資而破獲相關販毒案
      ；又「空振」本名為黃廣振，係彰化地區○○○○○路線之毒販，與「芭樂」
      （真實姓名待查）、「阿公仔」（真實姓名待查）同為被告毒品之上手，而「
      阿公仔」則為黃廣振之下手；經對黃廣振販毒集團涉嫌人黃廣振、黃廣振女友
      張美玲、何鎮川調閱九十二年九月十一日至九月十七日通聯紀錄，僅張美玲有
      通聯，其餘均已無通聯；由於東機組曾於九十二年五月十九日會同法務部調查
      局航業海員調查處台中站（下稱海調處台中站）、法務部調查局台中市調查站
      於高速公路員林收費站對黃廣振進行攔檢，但該次黃廣振未進行交易故未發現
      任何毒品，日後黃廣振與其同夥行動日趨謹慎，東機組以通訊監察方式偵證一
      年成效不彰，目前需另覓工作路線之運用關係貼近該集團協助蒐證等情，有下
      列證據足資證明：
  １、證人即東機組調查員己○○於本院九十三年三月三日審理期日到院具結證述：
      被告主要是與吳副主任聯繫，我有時會在場，但追查上源時，吳副主任都將資
      料交給我承辦。被告曾供出毒品上源「空振」，還指出所在地，我們有前去錄
      影。之後知道「空振」的真實姓名。後來被告提供「空振」將要販賣三塊海洛
      因給他人，經過監聽及行動蒐證後，沒有發現此事。本案我有全程參與調查。
      被告另外供出毒品來源，有「Ａ將」、「國慶」、「阿東」、「阿貴」、「大
      胖」、「阿生」，我印象中有「大胖」、「阿生」、「國慶」。有對「空振」
      及下手監聽，有監聽到他們有買賣海洛因的情形，這些被監聽的買賣雙方，我
      只記得兩位是「老公仔」、「芭樂」。但「芭樂」不是直接向「空振」買的，
      他是透過「老公仔」向「空振」買。就被告所提供的人，只有前半段是被告所
      提供的，後半段是我們自己在深入調查後發現的。因為被告所提供的並非核心
      消息，都只是周圍訊息，大部分都是由我們經過監聽查得的。後來監聽所得的
      消息，確實有買賣海洛因。接到線索我們到台中交流道去臨檢攔截，有攔截到
      「空振」，但現場只發現錢，有六、七百萬，但沒有毒品，所以查無所獲。「
      空振」之此案移交海調處台中站，之後有無破獲，我不清楚。因為只有監聽內
      容，所以我們想要以現行犯方式查獲。被告雖有供出陳明傳，但我忘了他有無
      供出如何向陳明傳買海洛因或陳明傳如何購買毒品，因為第一次跟被告接觸的
      人不是我，我只知道被告有供出其向陳明傳買賣毒品，但後來被告與我們失聯
      ，而且我們發現被告另外涉案，我及吳副主任與被告在飯店見面，我們問他為
      何與我們失聯，他並沒有提到被恐嚇的事，且根據監聽內容，我們研判「空振
      」並沒有發現被出賣，且該批毒品已被沖掉。被告當污點證人，沒有因為他的
      供述而破獲其他共犯。因為只有被告指訴「空振」，證據不夠，所以沒有移送
      「空振」，也沒有查獲陳明傳、「空振」、「芭樂」、「老公仔」「大胖」、
      「阿生」買賣毒品。也沒有查獲「空振」下游。在偵查作為的前階段，被告在
      前二、三月都有與我們密切聯繫等語（詳見本院卷第一四一至一五０頁）。
  ２、證人即東機組主任甲○○於本院九十三年四月十三日審理期日到院具結證述：
      被告在毒品案件具保時，有擔任污點證人；於九十二年三月十日被告有提出「
      空振」之特徵、住所及可能販賣毒品之處所在彰化地區；我們有到現場埋伏，
      發現有車輛出入並調出該車籍資料，車子所有人之親屬為黃廣振，符合被告所
      描述之特徵，後來我有再借提被告，被告有提出「芭樂」這個人，並提供黃廣
      振照片供被告指認確實是「空振」；我們主要追查「芭樂」、「老公仔」、「
      阿生」，被告於具保後，隔天我們就去查證「空振」的下落，但是後來都沒有
      辦法查出其具體行蹤，後來是根據我們自己追查其通聯紀錄，發現基地臺都在
      彰化地區，被告提供之線索並無法查到；確實曾於監聽過程中監聽到「芭樂」
      要向「空振」接貨即海洛因，後來跟丟了，所以沒有查獲；被告具保後提供線
      索，於四月間去跟監「空振」，到四月十一日期間確定毒品已經進來，那是在
      彰化某偏僻地方，無法靠近，祇能靠現譯電話，而有時間落差，所以等我們趕
      到現場時，已經交易結束，人員都已經離開；另外還有三次毒品交易情況，也
      是同樣情況而無法破獲，且僅依電話監聽，判斷他們有毒品交易；於九十二年
      五月十九日有於台中交流道攔截「空振」，因先前監聽得知要接貨，但該次並
      未查獲毒品，只有現金五百萬元，且未將「空振」帶回去製作筆錄，因為非現
      行犯；被告有供出其跟陳明傳販賣毒品，但後來聲請監聽時，發現有其他單位
      在偵辦，所以就沒有繼續追查此事；我們後來沒有查獲陳明傳、「空振」、「
      芭樂」、「老公仔」販毒之事；後來有將「空振」乙案移送海調處台中站；被
      告在偵查中當污點證人，沒有因為他的供述因而得以追訴其他共犯，被告只供
      出前手「空振」，但是沒有破獲；我們有合理懷疑「空振」，但是沒有具體證
      據可以證明犯罪，單憑監聽、跟監，並沒有直接證明買賣毒品，且沒有現場查
      獲，所以沒有移送檢察官偵辦等語（詳見本院卷第二一八至二二三頁）。
  ３、此外，並有法務部調查局東部地區機動工作組九十三年二月十六日東機緝外字
      第０九三七七００二五三０號函（詳見本院卷第一０二至一０三頁）、海調處
      台中站九十三年三月十九日航中緝字第０九三五一０八一一六０號函暨調查報
      告及相關調查資料（詳見本院卷第一八四至一九八頁）在卷可證，且經本院函
      詢臺灣花蓮地方法院檢察署（下稱花蓮地檢署）有關本案有無因被告乙○○供
      出毒品來源而破獲之情事，業經地檢署函覆稱：經本股詳細審查相關之偵查卷
      宗，被告乙○○並無證人保護法第十四條第伊向之事由，且經電詢承辦本案之
      主任檢察官楊大智告知，其偵辦該案期間，據被告乙○○之供述內容，並無因
      而破獲其他共犯或其犯罪之前手、後手或相關犯罪之網路等語，此有花蓮地檢
      署九十二年十二月十七日花檢東合字第一八三五八號函附卷可證。
  ４、綜上可知，被告雖於偵查中供出其毒品來源係「空振」、「阿福」、「大胖」
      ，但經相關檢調機關之偵查，並未因而破獲，揆諸前揭法條及判決說明，本件
      並無上開規定適用之情形，則被告前揭辯詞及辯護人上開辯護，自殊難逕予採
      認。
（五）綜上所述，本件事證已臻明確，被告販賣第一級毒品之犯行足以認定，應予依
      法論科。
二、查被告乙○○行為後，毒品危害防制條例已於九十二年七月九日修正公佈，並於
    九十三年一月九日起生效施行，該條例修正後第四條第一項規定：製造、運輸、
    販賣第一級毒品者，處死刑或無期徒刑；處無期徒刑者，得併科一千萬元以下罰
    金；而修正前第四條第一項規定：製造、運輸、販賣第一級毒品者，處死刑或無
    期徒刑；處無期徒刑者，得併科一千萬元以下罰金，比較修正前後之法定刑，兩
    者並無不同，適用修正後之毒品危害防制條例第四條第一項之規定，對於被告並
    無不利，故應依刑法第二條第一項前段規定，適用修正後毒品危害防制條例第四
    條第一項之規定。核被告所為，係犯毒品危害防制條例第四條第一項之販賣第一
    級毒品海洛因罪。被告為販賣海洛因而持有海洛因之低度行為，已為其後販賣之
    高度行為所吸收，不另論罪。又被告先後多次販賣之犯行，時間緊接，觸犯構成
    要件相同之罪名，顯係基於概括犯意反覆為之，應依刑法第五十六條連續犯之規
    定，論以一罪，並得加重其刑。爰審酌被告有多次前科紀錄，此有臺灣高等法院
    被告全國前案紀錄表乙份在卷可參，其明知第一級毒品海洛因具有成癮性，服用
    後會產生依賴性、耐藥性，情況非常嚴重，且戒解不易，嚴重妨害人之身心健康
    ，後果不堪設想，猶為圖一己之暴利，販賣第一級毒品海洛因予他人，影響國民
    健康甚鉅，國法難容，衡諸社會一般人客觀標準，亦難邀憫恕，且其販賣毒品之
    次數、所得利益甚鉅，且犯後否認部分犯行，惟被告犯後曾配合檢調之偵查，供
    出毒品來源，卻因偵查作為之限制而未能破獲，致不能適用毒品危害防制條第十
    七條之規定減輕其刑，已如前述，可知其具悔改之意，良知尚存，無處以極刑之
    必要，以及經檢察官當庭具體求處無期徒刑等一切情狀，量處如主文所示之刑，
    並依刑法第三十七條第一項之規定褫奪公權終身。
三、按查獲之毒品及專供製造或施用毒品之器具，不問屬於犯人與否，均沒收銷燬之
    ，毒品危害防制條例第十八條第一項前段訂有明文，而因該條例僅稱「查獲之毒
    品」，未稱「犯本條例之罪所查獲之毒品」，故該毒品縱非被告犯本條例之罪之
    毒品，只要是有罪判決書事實欄所記載本件所查獲之毒品，並不以經扣押者為必
    要，倘未能證明該毒品業已滅失，均應諭知沒收並銷燬之，此有最高法院九十年
    度台上字第五八七○號判決及九十一年度台上字第四○七六號判決要旨可資參照
    。而扣案之第一級毒品海洛因三包（淨重二十八點五一公克），經送法務部調查
    局鑑定，確含有第一級毒品海洛因成分，如前所述，以及第二級毒品安非他命一
    包（毛重三公克），雖經被告供承上開毒品係供己施用，且並無其他證據足資證
    明係被告供以販毒之用，但揆諸前開判決意旨，仍應依毒品危害防制條例第十八
    條第一項前段之規定，併予宣告沒收銷燬之。另扣案之編號十四之行動電話一支
    ，係被告所有並供本件犯罪所用之物，業據被告供承在卷，應依刑法第三十八條
    第一項第二款之規定，亦併予宣告沒收。又被告販賣毒品予證人戊○○與丙○○
    ，共計得款一百二十七萬四千元（詳見附表一、二所示），均據證人戊○○、丙○○證述在卷，已如前述，其販賣所得應依毒品危害防制條例第十九條第一項之
    規定沒收之，如全部或一部不能沒收時，追徵其價額或以其財產抵償之。
據上論斷，應依刑事訴訟法第二百九十九條第一項前段，毒品危害防制條例第四條第
一項、第十八條第一項前段、第十九條第一項，刑法第十一條前段、第二條第一項前
段、第五十六條、第三十七條第一項、第三十八條第一項第二款，判決如主文。
本案經檢察官丁○○到庭執行職務。
中      華      民      國    九十三    年      五      月      十二    日
                                臺灣花蓮地方法院刑事庭第三庭
                                    審判長法  官  鄭培麗
                                          法  官  陳雅敏
                                          法  官  饒金鳳
右正本證明與原本無異。
如不服本判決書，應於送達後十日內，向本院提出上訴狀。（應抄附繕本）
                                   法院書記官
中      華      民      國    九十三    年      五      月      十二    日
附錄本案論罪科刑之法律條文：
毒品危害防制條例第四條：
製造、運輸、販賣第一級毒品者，處死刑或無期徒刑；處無期徒刑者，得併科新台幣
一千萬元以下罰金。
製造、運輸、販賣第二級毒品者，處無期徒刑或七年以上有期徒刑，得併科新台幣七
百萬元以下罰金。
製造、運輸、販賣第三級毒品者，處五年以上有期徒刑，得併科新台幣五百萬元以下
罰金。
製造、運輸、販賣專供製造或施用毒品之器具者，處一年以上七年以下有期徒刑，得
併科新台幣一百萬元以下罰金。
前四項之未遂犯罰之。
